臺灣高雄地方法院民事裁定　　　　　　96年度審聲字第1436號
聲　請　人　甲○○李清輝之繼.
相　對　人　中國信託商業銀行股份有限公司
法定代理人　乙○○
上列當事人間聲請停止執行事件，本院裁定如下：
  主  文
聲請人供擔保新臺幣壹拾肆萬貳仟元後，本院九十六年度執字第
七六○四四號執行事件所為之強制執行程序，於本院九十六年度
審訴字二○二七號債務人異議之訴事件判決確定前應暫予停止。
  理  由
一、按有回復原狀之聲請，或提起再審或異議之訴，或對於和解
    為繼續審判之請求，或提起宣告調解無效之訴，撤銷調解之
    訴，或對於許可強制執行之裁定提起抗告時，法院因必要情
    形或依聲請定相當並確實擔保，得為停止強制執行之裁定，
    強制執行法第十八條第二項定有明文。又按法院依強制執行
    法第十八條第二項定擔保金額，而為准許停止強制執行之裁
    定者，該項擔保係備供債權人因停止執行所受損害之賠償，
    其數額應依標的物停止執行後，債權人未能即時受償或利用
    該標的所受之損害額，或因另供擔保強制執行所受之損害額
    定之，非以標的物之價值或其債權額為依據（最高法院86年
    度台抗字第442 號裁判意旨參照）。
二、聲請意旨略以：聲請人所有坐落高雄市○○區○○段4 小段
    1430地號土地、面積932 平方公尺、權利範圍1 萬分之90及
    其上門牌號碼高雄市○○區○○路59號10樓之8 建物、面積
    82.2平方公尺、權利範圍全部（下稱系爭土地及建物），經
    相對人持臺灣士林地方法院士院儀執速8056字第09159 號債
    權憑證聲請本院民事執行處以96年度執字第76044 號執行事
    件予以查封在案。然聲請人雖為債務人李清輝之合法繼承人
    ，然聲請人已依法向法院聲請拋棄繼承，業經台灣雲林地方
    法院以96年10月16日雲院隆家悅決96繼字第793 號函准予備
    查在案，聲請人已無須繼承債務人李清輝之所有債務。為此
    ，聲請人業已向本院提起債務人異議之訴，爰聲請准予提供
    擔保，裁定停止本院96年度執字第76044 號強制執行程序等
    語。
三、經查，聲請人主張之上揭事實，業經本院調取上開強制執行
    及債務人異議之訴事件卷宗核閱無訛，足認若聲請人上開主
    張屬實，其將因系爭土地及建物遭本院強制執行而受有難以
    回復之損害，在未經前開債務人異議之訴為實體判決確定前
    ，自有停止該部分強制執行之必要，是本件聲請人之聲請有
    理由，應予准許。次查，聲請人聲請停止執行系爭土地及建
    物，相對人未能即時受償所受損害之計算基準，應以系爭土
    地及建物之價值與相對人聲請強制執行債權額比較決定。而
    相對人聲請強制執行之債權額為新臺幣（下同）997,984 元
    ，低於系爭土地及建物之總價值1,017,081 元【計算式：（
    932 ㎡×58,343元×90/10000）＋527,700 元＝1,017,081
    元】，故聲請人聲請停止強制執行，相對人無法即時受償之
    損害額應以997,984 元為限。再參酌本案訴訟可上訴至第二
    審，預估至訴訟確定約需時2 年10月，以法定週年利率5%計
    算，相對人之所受損害應為142,000 元（計算式：997,984
    元×5%×34/12 ＝141,381 元，本院取其整數為酌定之金額
    ），爰酌定為本件之擔保金額。
四、依強制執行法第18條第2 項，裁定如主文。
中　　華　　民　　國　　96　　年　　11　　月　　7 　　日
                  民事第二庭法　官　楊國祥
為正本係照原本作成。
如對本裁定抗告須於裁定送達後10日內向本院提出抗告狀，並繳
納裁判費新台幣1,000元。
中　　華　　民　　國　　96　　年　　11　　月　　7 　　日
                            書記官　謝宗霖
